臺灣高雄地方法院刑事判決
111年度訴字第599號
                                      111年度訴字第608號
公  訴  人  臺灣高雄地方檢察署檢察官
被      告  邱銘彥


上列被告因詐欺案件，經檢察官追加起訴（111年度偵字第17387
號、111年度偵字第20938號），本院判決如下：
    主  文
本件追加起訴不受理。
    理  由
一、追加起訴意旨略以：被告邱銘彥於民國111年2、3月間，在
    高雄市新興區六合夜市結識年籍不詳之人，進而參與其所屬
    詐騙集團擔任車手並提供附表申辦帳戶供詐騙集團使用，約
    定報酬為提領金額2％。渠與詐欺集團成員，遂共同意圖為自
    己不法之所有，基於三人以上共同詐欺取財之犯意聯絡，由
    詐騙集團成員以附表所示行騙被害人，邱銘彥再持附表所示
    提款卡，為所示提領行為。提領後，再至集團指定地點，交
    付給詐騙集團收水成員。因認被告涉犯刑法第339條之4第1
    項第2款之三人以上共同犯詐欺取財罪嫌（附表編號1：111
    年度偵字第20938號。附表2至4：111年度偵字第17387號）
    。
二、按起訴之程式違背規定者，應諭知不受理之判決，並得不經
    言詞辯論為之，刑事訴訟法第303條第1款、第307條分別定
    有明文；又依刑事訴訟法第265條第1項規定，於第一審辯論
    終結前，得就與本案相牽連之犯罪或本罪之誣告罪，追加起
    訴。此係就與已經起訴之案件並無單一性不可分關係之相牽
    連犯罪（指刑事訴訟法第7條所列案件），在原起訴案件第
    一審辯論終結前，追加獨立之新訴，蓋二者之當事人或證據
    多共通，藉與本案之程序合併進行以求訴訟經濟，故追加起
    訴限於第一審辯論終結前為之，始得有效達此目的，此為其
    訴訟合法之要件，自應優先審查。檢察官既捨一般起訴方式
    而選擇以追加起訴之方式為之，自應受此時間要件之拘束，
    違反上開規定而追加起訴，其追加起訴之程式違背規定，應
    諭知不受理之判決（最高法院106年度台上字第921號判決意
    旨可供參照）。
三、經查，被告另案涉犯刑法第339條之4第1項第2款之三人以上
    共同犯詐欺取財罪嫌，經臺灣高雄地方檢察署檢察官以111
    年度偵字第9255號等案提起公訴，本院以111年度訴字第418
    號受理後，已於111年7月25日言詞辯論終結，並於111年8月
    25日判處徒刑在案，有本院上開案件刑事判決、審判程序筆
    錄各1份附卷可參，而本案2件追加起訴分別係於111年9月13
    日、9月20日始繫屬於本院，有臺灣高雄地方檢察署111年9
    月8日雄檢信海111偵20938字第1119068267號函、111年9月1
    9日雄檢信海111偵17387字第1119070680號函之本院刑事科
    收案戳記各1份在卷為憑（院卷第5頁），從而，本案2件追
    加起訴既於前案辯論終結後始繫屬於本院，追加起訴之程式
    即屬違背規定，揆諸上開說明，爰均不經言詞辯論，逕諭知
    不受理之判決。
據上論斷，應依刑事訴訟法第303條第1款、第307條，判決如主
文。
中　　華　　民　　國　　111 　年　　10　　月　　3 　　日
                    刑事第二庭  審判長法　官  吳佳頴
　　　　　　　　　　　　　　　　  　　法　官  林于心
　　　　　　　　　　　　　　　　　  　法　官  陳盈吉
以上正本證明與原本無異。
如不服本判決應於收受送達後20日內向本院提出上訴書狀，並應
敘述具體理由；如未敘述上訴理由者，應於上訴期間屆滿後20日
內向本院補提理由書（均須按他造當事人之人數附繕本）「切勿
逕送上級法院」。  
中　　華　　民　　國　　111 　年　　10　　月　　3 　　日
                                      書記官  鄭人芳
附表
編號 被害人 詐騙方式 匯款時間 匯款金額(新臺幣/元) 匯入銀行帳號 提領 車手 提領時間 提領地點 提領金額 (新臺幣/元)   1 郭貞玉 詐騙集團成員假冒為白神父基金會人員來電佯稱前月份捐款不慎設定為每月扣款3000元，再假冒為遠東銀行客服來電佯稱需照指示操作自動提款機，藉以解除前述設定云云，郭貞玉不疑有他，操作提款機為右述匯款。 111年3月2日0時14、16分許 29963元、29963元 中華郵政股份公司000-00000000000000號（王黎瑄帳戶） 邱銘彥 111年3月2日0時27、28分許 高雄鼎金郵局（高雄市○○區○○街000○000號） 6萬及2700元 

  2  黃雅雯（提告） 詐騙集團成員假冒婕洛妮絲網路購物客服致電黃雅雯，謊稱因電腦操作有誤，再假冒為臺北富邦銀行客服來電，謊稱要照指示操作網路銀行，方可解除前述錯誤設定云云，黃雅雯不疑有他，為右述匯款。 111年3月15日21時16分、21時21分、21時50分許 98863、15163、9567元 中華郵政股份有限公司000-00000000000000號（游晶晶申辦） 邱銘彥 111年3月15日21時35分至38分、同日22時30分至31分許 第一銀行高雄分行（高雄市○○區○○○路00號） 分別提領2萬元4筆、13900元及2萬元、15000元（後兩筆含游曉薇及陳榕峻款項）。   3 游曉薇（提告） 詐騙集團成員假冒天泉草本網路購物客服致電游曉薇，謊稱因電腦操作有誤，導致設定為批發商，需照銀行客服指示作業，方可退還款項云云，再假冒為聯邦銀行客服來電，謊稱要照指示先將款項提領，再照指示存款到右述帳戶，方可解除前述錯誤設定云云，游曉薇不疑有他，為右述跨行存款。 111年3月15日22時2分許 15985元 中華郵政股份有限公司000-00000000000000號（游晶晶申辦） 邱銘彥 111年3月15日22時30分至31分許 高雄市○○區○○路000號（家樂福超市） 2萬元、15000元（含黃雅雯及陳榕峻款項）   4 陳榕峻 詐騙集團成員假冒婕洛妮絲網路購物客服致電黃雅雯，謊稱因網路駭客攻擊，誤將訂單升級為VIP，致將880元訂單扣款8800元云云，再假冒為臺灣銀行客服來電，謊稱要照指示操作網路銀行，方可解除前述錯誤設定云云，陳榕峻不疑有他，為右述匯款。 111年3月15日22時10分許 9898元 中華郵政股份有限公司000-00000000000000號（游晶晶申辦） 邱銘彥 111年3月15日22時30分至31分許 高雄市○○區○○路000號（家樂福超市） 2萬元、15000元（含游曉薇及陳榕峻款項）